【裁判字號】    97,竹簡聲,208
【裁判日期】    971023
【裁判案由】    停止強制執行
【裁判全文】
臺灣新竹地方法院民事裁定           97年度竹簡聲字第208號
聲  請  人  乙○○○○○○○○.
相  對  人  日誠食品有限公司
法定代理人  甲○○
上列當事人間聲請停止執行事件，本院裁定如下：
    主  文
聲請人供擔保新臺幣肆萬柒仟捌佰肆拾壹元後，本院九十六年執
字第二四五九九號執行事件之強制執行程序，於本院九十七年度
竹簡調字第二五二號第三人異議之訴事件裁判確定、和解、或其
他原因而訴訟終結前，應暫予停止。
    理  由
一、本件聲請意旨略以：相對人前以訴外人維廣食品企業有限公
    司（下稱維廣公司）積欠債務，維廣公司對於聲請人另有債
    權請求權為由，向臺灣桃園地方法院聲請假扣押前開債權，
    經臺灣桃園地方法院囑託本院執行後，由本院以96年度執助
    字第418 號假扣押執行程序受理在案。嗣本院對聲請人發扣
    押命令，扣押維廣公司對於聲請人之金錢債權，聲請人則向
    本院陳明維廣公司對於聲請人債權僅有新臺幣（下同）337,
    699元。惟聲請人於接獲本院96年度執字第24599號事件執行
    命令查閱相關帳目後，發覺數額不符，聲請人應給付金額實
    際應為53,256元，乃向本院聲明異議。詎相對人即前開執行
    事件併案債權人據此向本院民事執行處聲請強制執行聲請人
    之財產。茲聲請人已依強制執行法第119 條規定，向本院提
    起第三人異議之訴，為免遭受難於補償之損害，爰請求在該
    訴訟判決確定前，裁定停止強制執行等語。
二、按有回復原狀之聲請，或提起再審或異議之訴，或對於和解
    為繼續審判之請求，或提起宣告調解無效之訴、撤銷調解之
    訴，或對於許可強制執行之裁定提起抗告時，法院因必要情
    形或依聲請定相當並確實之擔保，得為停止強制執行之裁定
    ，強制執行法第18條第2項定有明文。次按第三人不承認債
    務人之債權或其他財產權之存在，或於數額有爭議或有其他
    得對抗債務人請求之事由時，應於接受執行法院命令後10日
    內，提出書狀，向執行法院聲明異議。第三人不於前項期間
    內聲明異議，亦未依執行法院命令，將金錢支付債權人，或
    將金錢、動產或不動產支付或交付執行法院時，執行法院得
    因債權人之聲請，逕向該第三人為強制執行。對於前項執行
    ，第三人得以第一項規定之事由，提起異議之訴。第18條第
    2項之規定，於前項訴訟準用之，同法第119條亦定有明文。
三、聲請人主張之前開事實，經本院調取本院96年度執全助字第
    418號、97年度執助字第436號、97年度執字第10936號、96
    年度執字第24599號執行卷宗及97年度竹簡調字第252號第三
    人異議之訴卷宗審核屬實，堪認聲請人之聲請為有理由，應
    予准許。又相對人聲請強制執行之債權額為337,699元，則
    本件停止執行擔保金之酌定，自應以此為計算之依據。本院
    審酌相對人因停止執行致無法運用337,699 元，可能受有利
    息之損害，按法定利率即週年利率百分之5 計算利息，再依
    司法院所頒各級法院辦案期限實施要點，民事簡易訴訟程序
    第1審審判期間為10個月、第2審審判期間為2年，合計為2年
    10月，以此作為預估訴訟所需之期間，從而，相對人因停止
    執行所受利息損失約為47,841元【計算式如下：337,699×0
    .05×（2＋10 /12）＝47,841，小數點以下，四捨五入】，
    爰裁定如主文所示之擔保金額。
四、依強制執行法第18條第2 項，裁定如主文。
中    華    民    國    97    年    10    月    23    日
                  民事第一庭    法  官  邱玉汝
以上正本係照原本作成。
如對本裁定抗告，須於裁定送達後10日內向本院提出抗告狀。
中    華    民    國    97    年    10    月    23    日
                                書記官  朱苑禎


司法院資訊處製作；財團法人民間司法改革基金會備份。
